臺灣高等法院交通事件裁定　　　　　　99年度交抗字第2051號
抗　告　人
即受處分人　胡志偉
上列抗告人因違反道路交通管理處罰條例案件，不服臺灣桃園地
方法院99年度交聲字第998號，中華民國99年9月30日裁定（原處
分案號：桃監裁罰字第裁52-DB0000000號），提起抗告，本院裁
定如下：
    主  文
抗告駁回。
    理  由
一、原裁定意旨略以：受處分人胡志偉於民國（下同）99年2月7
    日10時30分許，駕駛車號IKW-529號重型機車，行經桃園縣
    中壢市○○路與文化二路口，因違規闖越紅燈左轉，經警當
    場攔停掣單舉發「駕車行經有燈光號誌管制之交叉路口闖紅
    燈」之違規等情，業據證人即舉發員警巫俊杰於原審到庭證
    述明確。受處分人雖辯稱其係未依號誌兩段式左轉，並非闖
    紅燈云云，惟查車輛面對圓形紅燈表示禁止通行，不得超越
    停止線或進入路口，而汽車行駛至交岔路口，其行進、轉彎
    ，應遵守燈光號誌，是受處分人駕車行經前揭路口，而中華
    路之號誌既為紅燈，受處分人自應遵守該號誌，不得超越停
    止線或進入路口，乃受處分人竟未遵守號誌停車，而直接左
    轉進入文化二路，自屬駕車行經有燈號管制之交岔路口闖紅
    燈之違規行為，而非未依號誌兩段式左轉之違規行為，受處
    分人前開辯詞，容有誤會，並不足採。本件違規事實堪以認
    定，因認原處分機關，裁處受處分人罰鍰新台幣（下同）
    2700 元，並記違規點數3點，核無違誤，本件異議為無理由
    ，應予駁回等語。
二、抗告意旨略以：中華路與文化二路口為三叉路口，應有紅燈
    左轉指示燈，並不影響交通安全秩序，與兩段式左轉之交通
    管制相同，均須等待兩邊號誌燈管制時方可左轉。倘依照現
    行號誌設計欲在該路口左轉，必須先在紅燈停等區等待綠燈
    時，再騎到前面3公尺處兩段左轉待轉區，沒有人會依此方
    法行進，豈是交通號誌設置完善之作法？況前揭路口紅燈左
    轉並不影響交通安全秩序，實務上於多處三叉路口亦均有紅
    燈左轉之號誌指示，故前開路口之號誌管制設計不夠完善，
    執法人員卻藉此設計上之瑕疵舉發駕駛人，並不符合道路管
    理處罰條例之精神云云。
三、按道路交通標誌標線號誌設置規則第206條第5款第1目規定
    ：車輛面對圓形紅燈表示禁止通行，不得超越停止線或進入
    路口；汽車行駛至交岔路口，其行進、轉彎，應遵守燈光號
    誌，道路交通安全規則第102條第1項第1款亦有明文。又汽
    車駕駛人，行經有燈光號誌管制之交岔路口闖紅燈者，處
    1800元以上5400元以下罰鍰，並記違規點數3點，道路交通
    管理處罰條例第53條第1項、第63條第1項第3款分別定有明
    文。
四、經查：
  (一)抗告人即受處分人於前揭時、地，駕駛車號IKW-529號重型
    機車違規闖紅燈左轉，經證人即桃園縣政府警察局中壢分局
    文化派出所員警巫俊杰攔停而掣單舉發等情，業據證人巫俊
    杰於原審法院調查時具結詳細證述取締過程，抗告人亦坦承
    當時中華路方向號誌為紅燈，另有抗告人當庭繪製之現場路
    線圖附卷足憑，則抗告人行經前開路口，於中華路方向之紅
    燈號誌亮起時，不但未遵守規定停車，更進而左轉進入文化
    路，自屬駕車行經有燈號管制之交叉路口闖紅燈之違規，其
    違規事實，事證明確，堪以認定。
  (二)至抗告意旨辯稱前開路口應有紅燈左轉指示燈，該處號誌設
    計不當云云，惟按交通標誌、標線、號誌之設置目的，在於
    提供車輛駕駛人及行人有關道路路況之警告、禁制、指示等
    資訊，以便利行旅及促進交通安全，有無設置之必要，如何
    設置，設置何種種標誌以及在何處設置，均屬主管機關職權
    內裁量之範圍，非人民可得任意請求（最高行政法院81年判
    字1797號行政判決意旨參照）。申言之，道路主管機關本得
    於法令授權範圍內，基於權責對於各項行政措施為具體裁量
    、規劃，以求達成道路充分利用、維持交通秩序、保障道路
    使用人往來便利與安全之行政目的，除有違背法令或明顯矛
    盾、錯誤，司法機關亦不得涉入行政權核心領域，民眾對於
    行政機關具體行政措施如有意見，自應循正當管道向行機關
    陳情、反應，尚不得以民眾主觀認定是項行政措施不合理，
    作為恣意違規之免責事由。
  (三)綜上所述，抗告人確有於前揭時、地，駕車行經有燈光號誌
    管制之交岔路口闖紅燈之違規行為，違規事實事證明確，原
    處分機關依道路交通管理處罰條例第53條第1項、第63條第1
    項第3款之規定，裁處抗告人罰鍰2700元，並記違規點數3點
    ，核無違誤，原審法院據此駁回抗告人之聲明異議，於法亦
    無不合。抗告意旨猶執前詞，指摘原審裁定不當，為無理由
    ，應予駁回。
五、據上論結，應依道路交通事件處理辦法第25條，刑事訴訟法
    第412條，裁定如主文。
中    華    民    國   100    年    2     月    18    日
                  刑事第十六庭審判長法  官  陳晴教
                                    法  官  吳啟民
                                    法  官  王敏慧
以上正本證明與原本無異。
不得再抗告。
                                    書記官  丁淑蘭
中    華    民    國   100    年    2     月    18    日